臺灣新北地方法院民事裁定
111年度簡聲抗字第53號
抗  告  人  張春英  
相  對  人  陳李金花
上列當事人間聲請確定訴訟費用額事件，抗告人對於民國111年9
月30日本院三重簡易庭111年度重聲字第142號裁定提起抗告，本
院裁定如下：
    主  文
抗告駁回。
抗告程序費用由抗告人負擔。
    理  由
一、抗告意旨略以：緣相對人因其所有之天花板有漏水滲漏受損
    ，而抗告人起訴請求修復漏水，惟因相對人曾於民國108年
    施工打掉1樓浴室全部八吋分隔牆及牆壁內之暗管、直管，
    而公共水管廁所的共管、冷水管、熱水管線均在相對人1樓
    浴室分隔牆上，故其施工震動到40幾年老舊的熱水管線，該
    分隔牆沒有支撐，發生地震容易破損，抗告人未曾移動破壞
    浴室、分隔牆、公共管線，並於108年11月漏水當天有叫水
    電師傅邱英山、里長洪少欽到現場查看，均見聞相對人之公
    共水管漏水、天花板一塊石肩板破裂，粉碎掉落漏水，相對
    人施工將浴室改為套房改破公共水管導致漏水，為何鑑定費
    用10萬元僅由抗告人一人負擔？又雙方為釐清責任同意後囑
    託新北市建築師公會進行鑑定，鑑定結果係因鑑定標的物直
    上層（二樓）之熱水管有漏水及浴室地坪有漏水情事等原因
    事所致，然抗告人聽說建築師許偉鈞（下逕稱其名）與相對
    人私下認識並為朋友關係，當時是相對人刻意找許偉鈞來做
    鑑定，其未對相對人1樓修改管路造成漏水的問題做鑑定，
    而係針對抗告人所住2樓來做鑑定，該鑑定結果並不公正，
    爰依法提起抗告等語。
二、按法院未於訴訟費用之裁判確定其費用額者，第一審受訴法
    院於該裁判有執行力後，應依聲請以裁定確定之；依此裁定
    所確定之訴訟費用額，應於裁定送達之翌日起，加給按法定
    利率計算之利息，民事訴訟法第91條第1項、第3項定有明文
    。此一確定訴訟費用額之程序，僅在審究有求償權之一造當
    事人所開列之費用項目，及其提出支付費用之計算書等證據
    ，是否屬於訴訟費用之範圍，以確定應負擔訴訟費用之他造
    當事人所應賠償其訴訟費用之數額。至訴訟費用究應由何人
    負擔？按何比例負擔？悉依命負擔訴訟費用之確定裁判主文
    定之，不容於確定訴訟費用額之程序中，更為不同之酌定（
    最高法院98年度台抗字第705號裁定意旨參照）。又訴訟費
    用之全部，除裁判費外，尚包括民事訴訟法第77條之23至第
    77條之25所定費用在內。是法院囑請鑑定之鑑定費用依民事
    訴訟法第77條之23規定，亦屬訴訟費用之一部。
三、經查：
　㈠抗告人與相對人間請求修復漏水等事件，經本院以108年度重
    建簡字第66號判決相對人全部勝訴，抗告人應負擔第一審訴
    訟費用，嗣抗告人上訴，又經本院以110年度簡上字第20號
    判決駁回抗告人之上訴，並命第二審訴訟費用（除撤回、減
    縮部分外）由抗告人負擔，且該判決已於111年7月12日確定
    在案等情，有上開判決暨確定證明書在卷可按（見原審卷第
    15至37頁）。又相對人預納之第一審訴訟費用除裁判費新臺
    幣（下同）1,000元外，尚有囑託社團法人新北市建築師公
    會鑑定之費用10萬元等情，亦有相對人提出之本院自行收納
    款項收據、社團法人新北市建築師公會109年3月26日新北建
    師鑑字第101號函暨匯款申請書等附卷可稽（見原審卷第39
    、41、43頁）。是原審於抗告人與相對人間請求修復漏水等
    訴訟之終局判決確定後，依相對人聲請確定訴訟費用額，而
    認抗告人應負擔之訴訟費用額為10萬1,000元，並加給自原
    裁定送達翌日起算之法定利息，於法並無不合。
　㈡至抗告人雖以前揭情詞提起抗告，惟揆諸上開說明，確定訴
    訟費用額之裁定程序，僅在確定義務人應賠償權利人之具體
    數額，至訴訟費用應由何人負擔及應負擔之比例，悉依命負
    擔訴訟費用額之確定裁判主文定之，不容於確定訴訟費用額
    程序中，更為不同之酌定。是原審依相對人聲請而裁定確定
    訴訟費用額，係抗告人於上開訴訟事件確定後，依上開確定
    判決意旨本應負擔之訴訟費用，抗告人前開所陳，核與本件
    確定訴訟費用額事件之判斷無涉，即非本件確定訴訟費用裁
    定程序所需審究。從而，原審依聲請確定抗告人應負擔之訴
    訟費用額，核無違誤，抗告意旨指摘原裁定不當，求予廢棄
    ，為無理由，應予駁回。
四、據上論結，本件抗告為無理由，爰裁定如主文。
中　　華　　民　　國　　111 　年　　12　　月　　16　　日
                民事第三庭    審判長法　官　饒金鳳
                                    法　官　楊千儀
                                    法　官　吳幸娥
以上正本係照原本作成。
本裁定不得再抗告。
中　　華　　民　　國　　111 　年　　12　　月　　19　　日
                                    書記官　周子鈺